# 请教一问题：股权投资差额新旧准则转换的处理

提问人：liufengwen 时间：2010-12-10 09:36:39
股权投资差额新旧准则转换的处理 ① 甲企业 06 年 2 月取得A公司40%的股权，取得成本为 1000 万元，采用权益法核算，假设 06 年 1 月底的净资产为 3000 万元，企业于 07 年 1 月 1 日执行新准则。 公司取得投资时的账务处理为： 借：长期股权投资-A公司（投资成本）
1200 万 贷：银行存款 1000 万 贷：资本公积-股权投资准备 200 万 公司在执行新准则时应如何处理？是否有新旧准则衔接问题？是否只将资本公积-股权投资准备转入资本公积-其他资本公积即可? ② 若 07 年 8 月 31 日，甲企业又取得A企业15%的股权，达到控制，转为成本法，是否这样处理？ 借：资本公积-其他资本公积 200 万 贷：长期股权投资-A公司（投资成本） 200 万 ③ 甲企业在 07 年合并处理中，是否这样处理？ 借：长期股权投资
200 万 贷：年初未分配利润
200 万

回答人：chenyiwei
回复 楼主 liufengwen 的帖子 1 、关于第一个问题。由于被投资企业在首次执行日按照新旧准则的标准都属于联营企业，且原制度下形成的是计入资本公积的贷方差额，所以这部分资本公积在首次执行日不作调整，继续保留在资本公积中。根据 2007 年 4 月 30 日专家工作组意见，可以设置“资本公积——其他资本公积——原制度资本公积转入”科目反映。
2 、增持股权转为成本法后，因为取得控制权是在解释 4 号生效之前，所以应当视同最初就已经按照新准则下的成本法核算，原先的“资本公积——其他资本公积——原制度资本公积转入”应当追溯调整予以冲回。